# 关于合并报表的范围

提问人：nula 时间：2015-09-01 16:18:26
我公司持有一上市公司20%股权，其他80%为散户，是否要将该公司纳入合并报表范围内，现在新准则合并的依据是什么啊？请高人指点!

回答人：chenyiwei
对照 2014 年修订后合并报表准则的“控制三要素”判断。像你所说的情况需结合上市公司董事会的构成、股权分布情况、你公司是否实质上拥有对该上市公司的财务和经营活动等相关活动主导权（即是否存在来源于表决权以外的其他权利）等因素综合分析判断确定，需要注意获取具体的事实证据作为论据。